---
title: "Assignment 4"
author: "Sivert Jakobsen"
date: "11 11 2020"
output: html_document
editor_options: 
  chunk_output_type: console
---
## Introduksjon 
I denne oppgaven skal jeg bruke to datasett. Til oppgave 1 bruker jeg ten_vs_thirty.xlsx hvor jeg skal svare på hva som burde være den anbefalte intensiteten for utvikling av styrke. I oppgave 2 skal jeg bruke strengthTest.csv datasettet hvor jeg skal svare på hva som burde være det anbefalte volumet for utvikling av styrke. 

## Del 1 - Anbefalt intensitet for utvikling av styrke

```{r echo=FALSE, message=FALSE, warning=FALSE}
library(tidyverse)
library(readxl)
library(lme4)
library(broom)
library(kableExtra)
 
ten_vs_thirty <- read_excel("./data/ten_vs_thirty.xlsx", na = "NA")
  
ten_vs_thirty2 <- ten_vs_thirty %>%  
  filter(exercise == "legpress",
         !is.na(load),
         timepoint %in% c("pre", "post")) %>% # Velg exercise vi vil se på
  mutate(timepoint = factor(timepoint, levels = c("pre", "post"))) # fix the order of timepoint factor

lm1 <- lm(load ~ timepoint, data = ten_vs_thirty2)

lmer1 <- lmer(load ~ timepoint * group + (1|subject), data = ten_vs_thirty2)

summary(lm1)

confint(lm1)

tidy(lm1) %>%
  kbl() %>%
  kable_classic()


summary(lmer1)

confint(lmer1) %>%
  kbl() %>%
  kable_classic()

qqnorm(resid(lmer1)); # Plotter data
qqline(resid(lmer1)) # Legger til linjen
```




## Del 2 - Anbefalt volum for utvikling av styrke

```{r}

```



